【裁判字號】    99,抗,1073
【裁判日期】    991206
【裁判案由】    聲請具保停止羈押
【裁判全文】
臺灣高等法院臺中分院刑事裁定          99年度抗字第1073號
抗  告  人
即  被  告  曹涵亭
上列抗告人即被告因違反毒品危害防制條例案件，聲請具保停止
羈押，不服臺灣彰化地方法院中華民國99年11月4日裁定（99年
度訴字第1044號），提起抗告，本院裁定如下：
    主  文
抗告駁回。
    理  由
一、原裁定意旨略以：(一)本件被告曹涵亭因違反毒品危害防制條
    例案件，經原審法院訊問後，認其涉犯毒品危害防制條例第
    4條第1項之販賣第一級毒品罪嫌疑重大，所犯為最輕本刑5
    年以上有期徒刑之重罪，且因罪責重大，其逃匿規避審判、
    執行之可能性甚高，有相當理由足認有逃亡之虞，認有刑事
    訴訟法第101條第1項第3款之情形而有羈押之必要，而於民
    國99年8月26日裁定執行羈押，嗣因羈押期間將屆滿，原審
    法院覆核卷內一切情狀並依法訊問被告後，認被告前述刑事
    訴訟法第101條第1項第3款之羈押原因依然存在，仍有繼續
    羈押之必要，應自99年11月26日起延長羈押2月。茲本案業
    經原審法院於99 年11月4日判處被告應執行有期徒刑20年，
    該項刑度非輕，被告為規避刑罰之執行而妨礙審判及執行程
    序進行之可能性增加；又被告自81年間起，即多次涉犯毒品
    相關前科紀錄，均係經發布通緝始緝獲到案執行，再衡酌本
    案業經判處有期徒刑20年之重刑，依客觀、正常之社會通念
    ，足認其有逃亡及勾串證人之相當或然率存在，命被告具保
    、責付或限制住居等侵害較小之手段，顯不足以確保審判及
    執行程序之順利進行，且被告所涉販賣第一級毒品罪，乃嚴
    重危害社會治安之犯行，為避免國家刑罰權難以實現之危險
    ，羈押被告乃為維持重大社會秩序所必要，自具有正當性，
    而仍有繼續羈押被告之必要，且無法因具保而使本案羈押原
    因消滅，是聲請人聲請具保停止羈押，尚難准許。又法院於
    認定羈押被告之原因是否存在時，僅就被告是否犯罪嫌疑重
    大，有無刑事訴訟法第101條、第101條之1所定情形，以及
    有無保全被告或證據使刑事訴訟程序順利進行之必要為審酌
    ，被告家庭狀況非在斟酌之列等，駁回被告具保停止羈押之
    聲請。
二、本件抗告意旨略以：抗告人即被告曹涵亭業經原審審結，並
    判處有期徒刑20年在案，因被告始終坦承犯行，且已與證人
    對質完畢，並無逃亡及勾串之虞。本案羈押後，被告2名雙
    胞胎子女頓失依靠，無人照料，故懇請准予被告具保停止羈
    押，以安頓子女生活起居，爾後必然坦然面對刑責云云。
三、經查：原審裁定認被告涉犯違反毒品危害防制條例第4條第
    1項等罪嫌，犯罪嫌疑重大，經法院認為有刑事訴訟法第101
    條第1項第3款之情形，且有羈押之必要經羈押及再延長羈押
    2月後，被告聲請具保停止羈押，惟羈押原因存在，及羈押
    之必要性尚未消滅等情，業經原裁定詳述，並說明被告之家
    庭因素，與被告有無受羈押之原因及必要性無涉，因而認為
    被告羈押原因尚未消滅，被告聲請具保停止羈押為無理由，
    據以駁回被告之聲請，經核並無違誤。抗告意旨徒憑己見，
    指摘原裁定不當，尚難認為有理由。是本件抗告，為無理由
    ，應予駁回。
四、據上論結，應依刑事訴訟法第412 條，裁定如主文。
中    華    民    國    99    年    12    月    6     日
            刑事第九庭    審判長法  官  江  德  千
                                法  官  賴  妙  雲
                                法  官  陳  宏  卿
以上正本證明與原本無異。
不得再抗告。
                                書記官  林  振  甫
中    華    民    國    99    年    12    月    6     日

司法院資訊處製作；財團法人民間司法改革基金會備份。
